臺灣高雄地方法院刑事判決　　　　　　　94年度易字第1313號
公　訴　人　臺灣高雄地方法院檢查署檢察官
被　　　告　丙○○
上列被告因竊盜案件，經檢察官提起公訴（94年度偵字第12833
號）及移送併案審理（94年度偵字第16242 號）後，被告於本院
準備程序為有罪之陳述，經合議庭裁定由受命法官依簡式審判程
序獨任審理，本院判決如下：
    主  文
丙○○共同連續於夜間侵入住宅竊盜，處有期徒刑拾月。
    事  實
一、丙○○與乙○○（嗣到庭後另行審結）共同意圖為自己不法
    所有，並基於概括之犯意，自民國94年5 月13日凌晨2 時許
    起至同年6 月3 日上午10時許止，連續為附表所示之竊盜犯
    行（犯罪時間、地點、被害人、犯罪手段及所得財物均詳如
    附表所示）。嗣於同年6 月3 日上午11時許，丙○○與乙○○駕駛所竊得之SH-5406 號自小客車，行經高雄縣六龜鄉大
    津村台27線24.5公里處，經警攔查，始查悉上情。
二、案經高雄縣政府警察局六龜分局報請臺灣高雄地方法院檢察
    署檢察官偵查起訴及移送併辦。
    理  由
一、訊據被告丙○○對於在附表所示之時間、地點，連續竊盜如
    附表所示財物等事實，均坦承不諱，核與被害人丁○○、戊○○、林建寧、溫貞堂、甲○○及經濟部水利屬第七河川局
    駐衛警沈晃慶等，於警訊中所述遭竊情節相符，復有被害人
    丁○○、戊○○、林建寧、溫貞堂簽具之贓物認領保管收據
    5 紙、贓物照片14張及車輛竊盜車牌失竊資料個別查詢報表
    、高雄縣警察局車輛失竊（尋獲）證明單各1 紙附卷可憑，
    足認被告前揭自白與事實相符，應堪採為論罪之依據，被告
    附表所示連續竊盜犯行，堪以認定。
二、按刑法第321 條第1 項第3 款之攜帶兇器竊盜罪，係以行為
    人攜帶兇器竊盜為其加重條件，此所謂兇器，其種類並無限
    制，凡客觀上足對人之生命、身體、安全構成威脅，具有危
    險性之兇器均屬之，且祇須行竊時攜帶此種具有危險性之兇
    器為已足，並不以攜帶之初有行兇之意圖為必要，有最高法
    院79年台上字第5253號判例可資參照。查本件被告二人於附
    表編號五犯行，所攜帶用以行竊石頭之鐵撬2 支，既足供用
    以撬起如警卷照片所示之卵石，且又係質地堅硬之金屬工具
    ，客觀上顯足以對人身安全構成威脅，而屬刑法第321 條第
    1 項第3 款所稱之「兇器」甚明。故核被告於附表編號5 部
    分所為，係犯刑法第321 條第1 項第3 款之攜帶兇器竊盜罪
    ；於附表編號1 、2 、3 、4 部分所為，係犯刑法第32 0條
    第1 項之普通竊盜罪；於附表編號6 所為則係犯刑法第321
    條第1 項第1 款之夜間侵入住宅竊盜罪，併辦意旨認附表編
    號6 所為係犯普通竊盜罪，容有誤會。被告就附表所示犯行
    與被告乙○○有犯意聯絡及行為分擔，應論以共同正犯。被
    告前後6 次竊盜行為，時間緊接，雖有攜帶兇器竊盜、夜間
    侵入住宅竊盜及普通竊盜之分，惟其所犯均係基本構成要件
    相同之罪名，顯係基於概括之犯意反覆為之，為連續犯，且
    被告所犯如附表編號5 之攜帶兇器竊盜犯行，係於荖濃溪河
    床所為，該處空曠並無他人，則與附表編號6 之侵入住宅竊
    盜犯行相較，附表編號6 之犯行除危害財產權外，並可能對
    住宅內居住之人之生命、身體安全產生危害，是本件被告所
    涉連續竊盜犯行，應依刑法第56條之規定，從一重論以情節
    較重之夜間侵入住宅竊盜罪，並加重其刑。公訴人雖僅就被
    告附表編號1 至5 之竊盜犯行提起公訴，惟被告附表編號6
    之犯罪事實，與上揭經起訴部分有連續犯裁判上一罪關係，
    為起訴效力所及，本院自得一併審究，併此敘明。爰審酌被
    告正值青壯，竟不循正道賺取財物，恣意四處行竊，所為對
    被害人財產及社會治安侵害甚鉅，惟念其並無前科，素行尚
    可，且犯後坦承犯行等一切情狀，量處如主文所示之刑。扣
    案砂輪機2 台雖係被告乙○○所有，惟並非供被告二人犯「
    本罪」預備之物，業據被告丙○○供陳在卷；至扣案鐵剪刀
    、頭照燈、手電筒及旅行袋等物，並無證據證明與本案有何
    關連，或係被告供犯罪預備所用之物，且非違禁物；附表編
    號五鐵撬2 支雖係被告二人供犯罪所用之物，然未據扣案，
    亦非違禁物，為免日後執行困難，均不宣告沒收，附此敘明
    。又被告乙○○部分，因被告乙○○經本院合法傳喚均未到
    庭，嗣其到庭後，另行審結。
據上論斷，應依刑事訴訟法第273 條之1 第1 項、第299 條第1
項前段，刑法第28條、第56條、第321 條第1 項第1 款，判決如
主文。
本案經檢察官己○○到庭執行職務。
中　　華　　民　　國　　94　　年　　10　　月　　3 　　日
                  刑事第十一庭   法  官  林揚奇
以上正本證明與原本無異。
如不服本判決，應於收受送達後10日內向本院提出上訴書狀。
中　　華　　民　　國　　94　　年　　10　　月　　3 　　日
                                 書記官  于耀文
附錄法條：
中華民國刑法第321條
犯竊盜罪而有左列情形之一者，處 6 月以上、 5 年以下有期徒
刑：
一  於夜間侵入住宅或有人居住之建築物、船艦或隱匿其內而犯
    之者。
二  毀越門扇、牆垣或其他安全設備而犯之者。
三  攜帶兇器而犯之者。
四  結夥三人以上而犯之者。
五  乘火災、水災或其他災害之際而犯之者。
六  在車站或埠頭而犯之者。
前項之未遂犯罰之。
附表
┌──┬────────┬───┬──────────┐
│編號│犯罪時間、地點  │被害人│犯罪手段、所得及所犯│
│    │                │      │法條                │
├──┼────────┼───┼──────────┤
│    │94年5 月13日凌晨│丁○○│以徒手方式竊取被害人│
│一  │2 時許，在高雄縣│      │所有SH-5406 號自小客│
│    │燕巢鄉鳳雄村鳳東│      │車1 部（刑法第320 條│
│    │路276號空地旁   │      │第1項）             │
├──┼────────┼───┼──────────┤
│    │94年6 月3 日凌晨│戊○○│以徒手方式竊取被害人│
│    │1 時許，在屏東縣│      │所有茶盤、茶壺、茶海│
│二  │高樹鄉○○路101 │      │各1 個（刑法第320 條│
│    │之1 號旁工地    │      │第1 項）            │
├──┼────────┼───┼──────────┤
│    │94年6 月3 日凌晨│林建寧│以徒手方式竊取被害人│
│    │2 時許，在高雄縣│      │紅檜木盆栽1 個（刑法│
│三  │美濃鎮○○街216 │      │第320條第1項）      │
│    │前              │      │                    │
├──┼────────┼───┼──────────┤
│    │94年6 月3 日上午│溫貞堂│以徒手方式竊取被害人│
│四  │9 時許，在屏東縣│      │放置屋內之固滿德輪胎│
│    │廣興村沿山公路4 │      │22個（刑法第320 條第│
│    │段10號          │      │1項）               │
├──┼────────┼───┼──────────┤
│    │94年6 月3 內上午│      │與乙○○二人分別持客│
│    │10時許，在高雄縣│      │觀上可供兇器使用之鐵│
│五  │六龜鄉荖濃溪河床│      │撬共2 支，竊取國有卵│
│    │                │      │石73顆（刑法第321 條│
│    │                │      │第1項第3款）        │
├──┼────────┼───┼──────────┤
│    │94年5 月14日凌  │甲○○│由丙○○在該址外把風│
│六  │晨4 時許，在高  │      │，乙○○則於夜間侵入│
│    │雄縣六龜鄉寶來  │      │被害人住處竊取被害人│
│    │村寶來1 巷48號  │      │所有音響1 組（含喇叭│
│    │                │      │2 個）、磁器茶壺1 個│
│    │                │      │、行動電話1 支、總統│
│    │                │      │紀念酒1 瓶、電動刮鬍│
│    │                │      │刀1 個（刑法第321 條│
│    │                │      │第1項第1款）        │
├──┼────────┴───┴──────────┘
